【裁判字號】    97,易,1891
【裁判日期】    971202
【裁判案由】    竊盜
【裁判全文】
臺灣彰化地方法院刑事判決              97年度易字第1891號
公  訴  人  臺灣彰化地方法院檢察署檢察官
被      告  甲○○
                    現另案在臺灣彰化監獄彰化分監執行中
上列被告因竊盜案件，經檢察官提起公訴（九十七年度偵字第八
八○九、九一三四、九二○九號），本院判決如下：
    主  文
甲○○犯如附表所示之罪，各處如附表所示之刑。應執行有期徒
刑壹年拾月，於刑之執行前令入勞動場所強制工作年。
    事  實
一、甲○○前因施用第一級毒品案件，經本院以九十三年度訴字
    第一五三號判處有期徒刑八月確定，因竊盜案件，經本院以
    九十三年度易字第六五號判處有期徒刑一年六月確定，上開
    二案，再經本院以九十三年度聲字第一一六七號裁定合併定
    其應執行之刑為有期徒刑二年一月確定，嗣經送監執行，於
    九十五年一月二十六日因縮短刑期假釋出監付保護管束，甫
    於九十五年四月十三日因縮刑期滿未經撤銷假釋，而執行完
    畢。又因施用第一級毒品案件，經本院以九十七年度訴字第
    一七四○號判處有期徒刑八月確定，因竊盜案件，經本院以
    九十七年度易字第一二○四號判處有期徒刑四月確定，上開
    案件，嗣於九十七年十一月十九日送監接續執行，現仍在臺
    灣彰化監獄彰化分監執行中。詎甲○○仍不知悔改，復基於
    意圖為自己不法所有之竊盜犯意，先後於如附表所示之時間
    、地點，分別以如附表所示之方法，竊取如附表所示之被害
    人財物。嗣於九十七年九月九日（起訴書誤載為九月十日）
    上午十時三十分許，為警在彰化縣員林鎮○○路員林高中前
    盤查，在未被有偵查犯罪職權之機關或公務員發覺其如附表
    編號五、六、十所示之竊盜犯行前，主動向前來盤查之彰化
    縣警察局員林分局莒光派出所警員表示其如附表編號五、六
    、十所示竊盜犯行，而自首接受裁判；復於九十七年九月十
    一日上午七時五十分許，在彰化縣大村鄉過溝村過溝三巷與
    中正西路口，在未被有偵查犯罪職權之機關或公務員發覺其
    如附表編號二、三、七所示之竊盜犯行前，主動向巡邏之彰
    化縣警察局員林分局村上派出所警員表示其如附表編號二、
    三、七所示竊盜犯行，而自首接受裁判；另於九十七年九月
    十六日上午十時許，為警在彰化縣員林鎮○○路盤查，在未
    被有偵查犯罪職權之機關或公務員發覺其如附表編號一、四
    、八、九所示之竊盜犯行前，主動向前來盤查之彰化縣警察
    局員林分局莒光派出所警員表示其如附表編號一、四、八、
    九所示竊盜犯行，而自首接受裁判。
二、案經己○○、癸○○、丁○○訴由彰化縣警察局員林分局報
    告臺灣彰化地方法院檢察署檢察官偵查起訴。
    理  由
一、按被告以外之人於審判外之言詞或書面陳述，除法律有規定
    者外，不得作為證據。被告以外之人於偵查中向檢察官所為
    之陳述，除顯有不可信之情況者外，得為證據。被告以外之
    人於審判外之陳述，雖不符前四條之規定，而經當事人於審
    判程序同意作為證據，法院審酌該言詞陳述或書面陳述作成
    時之情況，認為適當者，亦得為證據。當事人、代理人或辯
    護人於法院調查證據時，知有第一百五十九條第一項不得為
    證據之情形，而未於言詞辯論終結前聲明異議者，視為有前
    項之同意。刑事訴訟法第一百五十九條第一項、第一百五十
    九條之一第二項、第一百五十九條之五分別定有明文。經查
    ：
  (一)證人即被害人庚○○、辛○○於偵查中向檢察官所為證述，
    雖係被告以外之人於審判外之言詞陳述，為傳聞證據，然其
    等於偵查中向檢察官所為證述，既經具結（偵字第八八○九
    號卷第三四、三五頁），且本院審酌該等言詞陳述係由證人
    出於自由意識而陳述，又無其他證據足認該等陳述有何顯不
    可信之情事等一切情況，依刑事訴訟法第一百五十九條之一
    第二項規定，認上開證人於偵訊中之證述，得採為認定本件
    犯罪事實所憑之證據。
  (二)證人即告訴人己○○、癸○○、丁○○、被害人乙○○、壬○○○、丙○○、庚○○、辛○○、子○○、戊○○於警詢
    時之證述，雖亦屬被告以外之人於審判外之言詞陳述，為傳
    聞證據，然經本院於審理時當庭直接提示而為合法之調查，
    公訴人、被告均未於言詞辯論終結前聲明異議，本院復審酌
    該等言詞陳述係由證人出於自由意識而陳述，並無非法取證
    之情況，依刑事訴訟法第一百五十九條之五之規定，認上開
    證人於警詢時之證述，應得採為認定本件犯罪事實所憑之證
    據。
二、訊據被告甲○○對於上開竊盜之犯行，均坦承不諱，核與證
    人己○○、乙○○、壬○○○、丙○○、子○○、癸○○、
    丁○○、戊○○於警詢時，證人庚○○、辛○○於警詢、偵
    訊時，證述之情節相符，復有照片十六幀在卷可稽，足徵被
    告之自白確與事實相符。本件事證明確，被告甲○○竊盜之
    犯行，均堪認定。
三、核被告甲○○所為，均係犯刑法第三百二十條第一項之竊盜
    罪。被告所為十次竊盜犯行，係犯意各別，行為互殊，應予
    分論併罰。被告前因施用第一級毒品案件，經本院以九十三
    年度訴字第一五三號判處有期徒刑八月確定，因竊盜案件，
    經本院以九十三年度易字第六五號判處有期徒刑一年六月確
    定，上開二案，再經本院以九十三年度聲字第一一六七號裁
    定合併定其應執行之刑為有期徒刑二年一月確定，嗣經送監
    執行，於九十五年一月二十六日因縮短刑期假釋出監付保護
    管束，甫於九十五年四月十三日因縮刑期滿未經撤銷假釋，
    而執行完畢，此有臺灣彰化地方法院檢察署刑案資料查註資
    料紀錄表及臺灣高等法院被告前案紀錄表各一份在卷可考，
    其於受有期徒刑執行完畢後，五年以內故意再犯本件有期徒
    刑以上之十罪，均為累犯，應依刑法第四十七條第一項規定
    ，各加重其刑。再被告為本案十次竊盜犯行後，均係在未被
    有偵查犯罪職權之機關或公務員發覺其犯罪前，即分別主動
    向彰化縣警察局員林分局莒光派出所、村上派出所警員表示
    其犯行，而自首接受裁判，此有警詢筆錄各一份在卷可佐，
    爰依刑法第六十二條前段規定，各減輕其刑，並均依刑法第
    七十一條第一項規定，與前開加重其刑部分，先加後減。爰
    審酌被告正值青壯之年，竟不思以正當途徑獲取所需，僅因
    缺錢花用，即任意竊取他人財物，不僅輕忽他人財產法益，
    並嚴重破壞社會秩序，然考量其竊盜手段尚屬平和，所得財
    物金額不高，被害人所受損害尚屬輕微，及其犯罪之動機、
    目的、智識程度、生活狀況，暨犯罪後坦承犯行，態度尚屬
    良好等一切情狀，分別量處如主文所示之刑，並定其應執行
    之刑。
四、被告甲○○前因竊盜案件，經本院以九十三年度易字第六五
    號判處有期徒刑一年六月確定，再與他案合併定其應執行之
    刑後，經送監執行，於九十五年一月二十六日因縮短刑期假
    釋出監付保護管束，甫於九十五年四月十三日因縮刑期滿未
    經撤銷假釋，而執行完畢，業如前述，且被告自九十七年五
    月三日起至同年九月四日止，先後犯竊盜案件多達二十餘件
    ，除本案部分外，另經本院以九十七年度易字第一二○四、
    一五七五、一七四三、一七八九、一八一四號分別判處有期
    徒刑在案，此有臺灣彰化地方法院檢察署刑案資料查註資料
    紀錄表及臺灣高等法院被告前案紀錄表、上開刑事案件判決
    書各一份在卷可佐，顯見其確有犯竊盜罪之習慣，若未令入
    勞動處所強制工作，習得勤勞刻苦之精神及謀生之技藝與能
    力，即驟然返回社會，必因無正當職業，而有再犯之可能，
    為矯正其竊盜惡習，養成勞動習慣，爰依竊盜犯贓物犯保安
    處分條例第三條第一項規定，諭知於刑之執行前令入勞動場
    所強制工作三年。
據上論斷，應依刑事訴訟法第二百九十九條第一項前段，刑法三
百二十條第一項、第四十七條第一項、第六十二條前段、第五十
一條第五款，刑法施行法第一條之一，竊盜犯贓物犯保安處分條
例第三條第一項、第四條、第五條第一項前段，判決如主文。
本案經檢察官林子翔到庭執行職務。
中    華    民    國    97    年    12    月    2     日
                        刑事第六庭    法  官  鄭舜元
以上正本證明與原本無異。
如不服本判決應於收受判決後10日內向本院提出上訴書狀，並
應敘述具體理由。其未敘述上訴理由者，應於上訴期間屆滿後
20日內向本院補提理由書 (均須按他造當事人之人數附繕本)「
切勿逕送上級法院」。
告訴人或被害人對於判決如有不服具備理由請求檢察官上訴者，
其上訴期間之計算係以檢察官收受判決正本之日期為準。
中    華    民    國    97    年    12    月    2     日
                                      書記官  陳秀香
  附表：
┌──┬────────┬────────────────┬───────┬─────────┬───┐
│編號│ 犯罪時間、地點 │犯罪方法、被害人、所得財物      │所犯法條      │宣告刑            │備註  │
├──┼────────┼────────────────┼───────┼─────────┼───┤
│一  │九十七年六月下旬│騎乘腳踏車前往上開房屋，利用該房│刑法第三百二十│甲○○竊盜，累犯，│起訴書│
│    │某日，在彰化縣埔│屋大門未上鎖之機會，自大門侵入該│條第一項之竊盜│處有期徒刑月，於│事實欄│
│    │心鄉○○路○段四│房屋（無故侵入他人建築物部分，未│罪。          │刑之執行前令入勞動│一（七│
│    │八一號、己○○所│據告訴），徒手竊取己○○所有之鋁│              │場所強制工作年。│）    │
│    │有、無人居住之房│門窗一個（價值約新臺幣【下同】六│              │                  │      │
│    │屋。            │百元），得手後，旋即騎乘上開腳踏│              │                  │      │
│    │                │車將竊得之物品載運至彰化縣埔心鄉│              │                  │      │
│    │                │某處，以二百元之價格出售予不詳流│              │                  │      │
│    │                │動資源回收商，所得款項已花用殆盡│              │                  │      │
│    │                │。                              │              │                  │      │
├──┼────────┼────────────────┼───────┼─────────┼───┤
│二  │九十七年七月初某│騎乘腳踏車前往上開倉庫，利用該倉│刑法第三百二十│甲○○竊盜，累犯，│起訴書│
│    │日上午十一時許，│庫大門未上鎖之機會，自大門侵入該│條第一項之竊盜│處有期徒刑月，於│事實欄│
│    │在彰化縣大村鄉南│倉庫（無故侵入他人建築物部分，未│罪。          │刑之執行前令入勞動│一（五│
│    │勢巷八之五號、林│據告訴），徒手竊取乙○○所有之農│              │場所強制工作年。│）    │
│    │煥鎮所有之農用倉│用噴霧器一個（價值約二千元），得│              │                  │      │
│    │庫。            │手後，旋即騎乘上開腳踏車將竊得之│              │                  │      │
│    │                │物品載運至彰化縣大村鄉某處，以二│              │                  │      │
│    │                │百五十元之價格出售予不詳流動資源│              │                  │      │
│    │                │回收商，所得款項已花用殆盡。    │              │                  │      │
├──┼────────┼────────────────┼───────┼─────────┼───┤
│三  │九十七年七月十六│騎乘腳踏車前往上開房屋，利用該房│刑法第三百二十│甲○○竊盜，累犯，│起訴書│
│    │日下午二時許，在│屋大門未上鎖之機會，自大門侵入該│條第一項之竊盜│處有期徒刑月，於│事實欄│
│    │彰化縣大村鄉南勢│房屋（無故侵入他人建築物部分，未│罪。          │刑之執行前令入勞動│一（六│
│    │巷八之五號、賴陳│據告訴），徒手竊取壬○○○所有之│              │場所強制工作年。│）    │
│    │綠綺所有、無人居│鋁門窗二個（價值合計約二萬元），│              │                  │      │
│    │住之房屋。      │得手後，旋即騎乘上開腳踏車將竊得│              │                  │      │
│    │                │之物品載運至彰化縣大村鄉某處，以│              │                  │      │
│    │                │一百五十元之價格出售予不詳流動資│              │                  │      │
│    │                │源回收商，所得款項已花用殆盡。  │              │                  │      │
├──┼────────┼────────────────┼───────┼─────────┼───┤
│四  │九十七年七月下旬│騎乘腳踏車前往上開葡萄園，利用該│刑法第三百二十│甲○○竊盜，累犯，│起訴書│
│    │某日，在彰化縣埔│葡萄園之鐵絲圍籬破損而留有空隙之│條第一項之竊盜│處有期徒刑月，於│事實欄│
│    │心鄉○○○○段十│機會，自鐵絲圍籬空隙侵入該葡萄園│罪。          │刑之執行前令入勞動│一（八│
│    │七號、丙○○所有│內，徒手竊取丙○○所有之馬達一個│              │場所強制工作年。│）    │
│    │之葡萄園。      │（價值約五百元），得手後，旋即騎│              │                  │      │
│    │                │乘上開腳踏車將竊得之物品載運至彰│              │                  │      │
│    │                │化縣埔心鄉某處，以三百元之價格出│              │                  │      │
│    │                │售予不詳流動資源回收商，所得款項│              │                  │      │
│    │                │已花用殆盡。                    │              │                  │      │
├──┼────────┼────────────────┼───────┼─────────┼───┤
│五  │九十七年八月初某│騎乘腳踏車前往上開工寮，利用該工│刑法第三百二十│甲○○竊盜，累犯，│起訴書│
│    │日，在彰化縣大村│寮大門未上鎖之機會，自大門侵入該│條第一項之竊盜│處有期徒刑月，於│事實欄│
│    │鄉南勢巷南一橫巷│工寮（無故侵入他人建築物部分，未│罪。          │刑之執行前令入勞動│一（一│
│    │口、庚○○所有之│據告訴），徒手竊取庚○○所有之農│              │場所強制工作年。│）    │
│    │葡萄園工寮。    │用噴霧器一個（價值約一千元），得│              │                  │      │
│    │                │手後，旋即騎乘上開腳踏車將竊得之│              │                  │      │
│    │                │物品載運至彰化縣大村鄉某處，以一│              │                  │      │
│    │                │百五十元之價格出售予不詳流動資源│              │                  │      │
│    │                │回收商，所得款項已花用殆盡。    │              │                  │      │
├──┼────────┼────────────────┼───────┼─────────┼───┤
│六  │九十七年八月中旬│騎乘腳踏車前往上開羊舍，利用該羊│刑法第三百二十│甲○○竊盜，累犯，│起訴書│
│    │某日，在彰化縣員│舍大門未上鎖之機會，自大門侵入該│條第一項之竊盜│處有期徒刑月，於│事實欄│
│    │林鎮○○里○○路│羊舍（無故侵入他人建築物部分，未│罪。          │刑之執行前令入勞動│一（二│
│    │四三九號、辛○○│據告訴），徒手竊取辛○○所有之農│              │場所強制工作年。│）    │
│    │所有之羊舍。    │用噴霧器一個（價值約一千元），得│              │                  │      │
│    │                │手後，旋即騎乘上開腳踏車將竊得之│              │                  │      │
│    │                │物品載運至彰化縣員林鎮某處，以一│              │                  │      │
│    │                │百五十元之價格出售予不詳流動資源│              │                  │      │
│    │                │回收商，所得款項已花用殆盡。    │              │                  │      │
├──┼────────┼────────────────┼───────┼─────────┼───┤
│七  │九十七年八月中旬│騎乘腳踏車前往子○○上開住處外，│刑法第三百二十│甲○○竊盜，累犯，│起訴書│
│    │某日上午九時許，│徒手竊取子○○所有、置放在該住處│條第一項之竊盜│處有期徒刑月，於│事實欄│
│    │在彰化縣大村鄉南│外之閘刀一組（價值約二千五百元）│罪。          │刑之執行前令入勞動│一（四│
│    │勢巷二號之五、賴│，得手後，旋即騎乘上開腳踏車將竊│              │場所強制工作年。│）    │
│    │錫鈴所有之住處外│得之物品載運至彰化縣大村鄉某處，│              │                  │      │
│    │。              │以二百元之價格出售予不詳流動資源│              │                  │      │
│    │                │回收商，所得款項已花用殆盡。    │              │                  │      │
├──┼────────┼────────────────┼───────┼─────────┼───┤
│八  │九十七年八月中旬│騎乘腳踏車前往癸○○上開鐵皮屋，│刑法第三百二十│甲○○竊盜，累犯，│起訴書│
│    │某日，在彰化縣埔│利用該鐵皮屋大門尚未裝設之機會，│條第一項之竊盜│處有期徒刑月，於│事實欄│
│    │心鄉○○○○段一│自大門侵入該鐵皮屋（無故侵入他人│罪。          │刑之執行前令入勞動│一（九│
│    │七二號、癸○○所│建築物部分，未據告訴），徒手竊取│              │場所強制工作年。│）    │
│    │有之鐵皮屋。    │癸○○所有之鋁門窗四個，得手後，│              │                  │      │
│    │                │旋即騎乘上開腳踏車將竊得之物品載│              │                  │      │
│    │                │運至彰化縣埔心鄉某處，以三百元之│              │                  │      │
│    │                │價格出售予不詳流動資源回收商，所│              │                  │      │
│    │                │得款項已花用殆盡。              │              │                  │      │
├──┼────────┼────────────────┼───────┼─────────┼───┤
│九  │九十七年八月中旬│騎乘腳踏車前往上開房屋，利用該房│刑法第三百二十│甲○○竊盜，累犯，│起訴書│
│    │某日，在彰化縣埔│屋大門已遭人破壞之機會，自大門侵│條第一項之竊盜│處有期徒刑月，於│事實欄│
│    │心鄉○○路○段二│入該房屋（無故侵入他人建築物部分│罪。          │刑之執行前令入勞動│一（十│
│    │六六巷五一弄六十│，未據告訴），徒手竊取丁○○所有│              │場所強制工作年。│）    │
│    │號、丁○○所有、│之鋁門窗十四個（價值合計約一萬五│              │                  │      │
│    │無人居住之房屋。│千元），得手後，旋即騎乘上開腳踏│              │                  │      │
│    │                │車將竊得之物品載運至彰化縣埔心鄉│              │                  │      │
│    │                │某處，以一千元之價格出售予不詳流│              │                  │      │
│    │                │動資源回收商，所得款項已花用殆盡│              │                  │      │
│    │                │。                              │              │                  │      │
├──┼────────┼────────────────┼───────┼─────────┼───┤
│十  │九十七年九月初某│騎乘腳踏車前往上開工寮，利用該工│刑法第三百二十│甲○○竊盜，累犯，│起訴書│
│    │日，在彰化縣員林│寮大門未上鎖之機會，自大門侵入該│條第一項之竊盜│處有期徒刑月，於│事實欄│
│    │鎮○○里○○路三│工寮（無故侵入他人建築物部分，未│罪。          │刑之執行前令入勞動│一（三│
│    │八○巷八堡圳旁、│據告訴），徒手竊取戊○○所有之鋁│              │場所強制工作年。│）    │
│    │戊○○所有之工寮│門窗一個（價值約二百五十元），得│              │                  │      │
│    │。              │手後，旋即騎乘上開腳踏車將竊得之│              │                  │      │
│    │                │物品載運至彰化縣員林鎮某處，以一│              │                  │      │
│    │                │百元之價格出售予不詳流動資源回收│              │                  │      │
│    │                │商，所得款項已花用殆盡。        │              │                  │      │
└──┴────────┴────────────────┴───────┴─────────┴───┘
附錄：論罪科刑法條
中華民國刑法第320條
意圖為自己或第三人不法之所有，而竊取他人之動產者，為竊盜
罪，處5年以下有期徒刑、拘役或5百元以下罰金。
意圖為自己或第三人不法之利益，而竊佔他人之不動產者，依前
項之規定處斷。
前二項之未遂犯罰之。


司法院資訊處製作；財團法人民間司法改革基金會備份。
